【裁判字號】    98,審易,799
【裁判日期】    980724
【裁判案由】    毒品危害防制條例
【裁判全文】
臺灣桃園地方法院刑事判決             98年度審易字第799號
公  訴  人  臺灣桃園地方法院檢察署檢察官
被      告  甲○○
上列被告因違反毒品危害防制條例案件，經檢察官提起公訴（98
年度毒偵字第1378號），被告於本院準備程序進行中，就被訴事
實為有罪之陳述，經本院告知簡式審判程序意旨，並聽取公訴人
及被告之意見後，本院合議庭裁定改依簡式審判程序審理，茲判
決如下：
    主  文
甲○○施用第二級毒品，累犯，處有期徒刑柒月，扣案之第二級
毒品甲基安非他命壹包含袋（驗餘毛重零點貳玖公克）沒收銷燬
之，吸食器壹組沒收。
    事實及理由
一、犯罪事實：緣甲○○(一)前於民國91年間因施用毒品案件，經
    本院以91年度毒聲字第1012號裁定送觀察、勒戒，因認無繼
    續施用毒品之傾向，於91年5 月10日執行完畢釋放出所，並
    經臺灣桃園地方法院檢察署檢察官以91年度毒偵字第908 號
    為不起訴處分而確定在案；(二)復於91年間因竊盜案件，經臺
    灣高等法院以92年度上易字第2855號判處有期徒刑1 年10月
    而確定在案；(三)又於91年間因施用毒品案件，經本院以92年
    度壢簡字第1102號判處有期徒刑4 月而確定在案；(四)另於91
    年間因違反貪污治罪條例案件，經本院以92年度訴字第613
    號判處有期徒刑8 月，嗣經臺灣高等法院以92年度上訴字第
    3645號判處上訴駁回而確定在案；(五)再於92年間因妨害公務
    案件，經本院以92年度壢簡字第1655號判處有期徒刑5 月而
    確定在案；上開(二)至(五)之罪嗣經臺灣高等法院以93年度聲字
    第1291號裁定應執行有期徒刑三年而確定在案，嗣(三)至(五)之
    罪分別減刑為2月 又15日、2 月、4 月，並與前揭(二)之罪應
    執行有期徒刑2 年3 月而確定在案；(六)繼於93年間因施用毒
    品案件，經本院以93年度壢簡字第340 號判處有期徒刑5 月
    而確定在案，嗣經減刑減為有期徒刑2 月又15日而確定在案
    ；上開(二)至(六)之罪接續執行，於95年3 月7 日縮刑假釋付保
    護管束出監，嗣經撤銷假釋尚餘殘刑1 年1 月10日，後經中
    華民國九十六年罪犯減刑條例減刑後尚餘殘刑1 月又25日；
    (七)更於95年間因施用毒品案件，經本院以95年度壢簡字第24
    23號、95年度壢簡字第1164號分別判處有期徒刑5 月、6 月
    而確定在案；(八)復於95年間因竊盜案件，經本院以95年度易
    字第1334號、95年度易字第1035號、95年度壢簡字第1943號
    分別判處有期徒刑8 月、8 月、8 月、8 月及6 月而確定在
    案；上開(七)、(八)之罪嗣經本院以96年度聲字第1215號裁定應
    執行有期徒刑2 年10月而確定在案，嗣經減刑減為應執行有
    期徒刑1 年5 月而確定在案；(九)又於95年間因贓物案件，經
    本院以95年度壢簡字第1944號判處拘役40日，嗣經減刑號減
    為拘役20日而確定在案；上開(七)至(九)之罪與前揭殘刑1 月又
    25日接續執行，於97年6 月2 日執行完畢（於本案構成累犯
    ）。詎其竟仍不知悔改，復基於施用第二級毒品之犯意，於
    98年3 月22日傍晚某時，在其友人位於桃園縣中壢市住處內
    ，以將第二級毒品甲基安非他命置入吸食器中燒烤後吸食其
    煙霧之方式，施用第二級毒品甲基安非他命1 次。嗣於98年
    3 月23日凌晨2 時40分許，在桃園縣平鎮市○○路與龍南路
    666 巷口為警查獲，並扣得第二級毒品甲基安非他命1 包（
    驗前毛重0.30公克，因鑑驗使用費失0.01公克，驗餘毛重0.
    29公克，含與毒品無法析離之包裝袋1 個）及其所有而供其
    施用第二級毒品所用之吸食器1 組（內已無毒品殘留）。
二、證據名稱：
  (一)被告甲○○於本院審理時之自白。
  (二)桃園縣政府警察局平鎮分局被採尿人姓名與編號對照表及
      台灣檢驗科技股份有限公司濫用藥物檢驗報告（尿液部分
      ）各1 紙。
  (三)桃園縣政府警察局平鎮分局建安派出所搜索扣押筆錄、扣
      押物品目錄表、扣案之第二級毒品甲基安非他命1 包（驗
      前毛重0.30公克，因鑑驗使用費失0.01公克，驗餘毛重0.
      29公克，含與毒品無法析離之包裝袋1 個）、吸食器1 組
      、台灣檢驗科技股份有限公司濫用藥物檢驗報告（毒品部
      分）。
  (四)臺灣高等法院被告前案紀錄表1 份。
三、應適用之法條：刑事訴訟法第299 條第1 項前段、第273 條
    之1 第1 項、第310 條之2 、第454 條第1 項，毒品危害防
    制條例第10條第2 項、第18條第1 項前段，刑法第11條、第
    47條第1 項、第38條第1 項第2 款。
四、如不服本判決，得自收受送達之翌日起10日內向本院提出上
    訴狀（應附繕本），其未敘述上訴理由者，應於上訴期間屆
    滿後20日內補提理由書狀於本院，上訴於臺灣高等法院。
本案經檢察官丁俊成到庭執行職務。
中    華    民    國    98    年    7     月    24    日
                  刑事庭        法  官  林靜梅
如不服本判決應於收受判決後10日內向本院提出上訴書狀，並應
敘述具體理由。其未敘述上訴理由者，應於上訴期間屆滿後20日
內向本院補提理由書 (均須按他造當事人之人數附繕本)「 切勿
逕送上級法院」。
以上正本證明與原本無異。
                                書記官  施春祝
中    華    民    國    98    年    7     月    24    日
本案論罪科刑法條：
毒品危害防制條例第10條
施用第一級毒品者，處 6 月以上 5 年以下有期徒刑。
施用第二級毒品者，處 3 年以下有期徒刑。


司法院資訊處製作；財團法人民間司法改革基金會備份。
